---
title: "Revisi_Projek_Akhir"
output:
  pdf_document: default
  html_document: default
date: "2024-12-8"
---

latar belakang :
Kami menganalisis data terkait properti di Daerah Istimewa Yogyakarta (DIY). Proyek ini melibatkan eksplorasi data properti seperti harga, ukuran tanah, ukuran bangunan, serta klaim Dekat Fasilitas. Proyek ini bertujuan untuk memahami faktor-faktor yang memengaruhi harga properti dan bagaimana klaim seperti Dekat Fasilitas dapat digunakan sebagai strategi pemasaran. Pendekatan data science digunakan untuk membersihkan, menganalisis, dan memvisualisasikan data, dengan harapan menghasilkan wawasan yang dapat diaplikasikan dalam pasar properti.

Hipotesis

    1. Properti dengan klaim Dekat Fasilitas memiliki harga yang lebih tinggi dibandingkan properti tanpa klaim tersebut.
    2. Lebar tanah, lebar bangunan, jumlah kamar tidur, dan kamar mandi memiliki hubungan positif dengan harga properti.
    
    Preview dataset : Dataset yang digunakan memiliki 10 kolom yaitu Judul, Harga, Lokasi, Kamar, Wc,
Parkir_kendaraan, Lebar_tanah, Lebar_bangunan, Dekripsi, Keyword.

saya ganti dari regresi linear menggunakan awalnya random forrest, tapi akurasi masih jelek, lalu ganti final(saat ini) ke xgboost, lumayan berkurang tapi tetap jelek

dan ada beberapa penambahan visualisasi hanya untuk mengecek outlier masaing2 variabel


###import library
```{r}
library(xgboost) 
library(tidyverse)
library(tidymodels)
library(here)
library(dplyr)
library(tidyr)
library(ggplot2)
library(textclean)
library(stringr)
```


###import dataset
```{r}
# Baca file CSV
data <- read.csv("DIY_CSV.csv")

# Menampilkan struktur data untuk memeriksa kolom dan tipe data
str(data)
```



###data preparation

```{r}
#ubah data kosong/spasi tanpa ket NA menjadi NA
data$Lebar_bangunan[data$Lebar_bangunan == ""] <- NA
data$Lebar_tanah[data$Lebar_tanah == ""] <- NA
data$Harga[data$Lebar_bangunan == ""] <- NA
data$Kamar[data$Kamar == ""] <- NA
data$Wc[data$Wc == ""] <- NA
data$Keyword[data$Keyword == ""] <- NA

# Cek jumlah NA pada tiap kolom
hitung_NA <- sapply(data, function(x) sum(is.na(x)))

# Menampilkan jumlah NA per kolom
print(hitung_NA)

```


```{r}
# Menghapus baris dengan NA
data_clean <- data %>%
  drop_na() 

# Anggap data adalah dataframe yang sudah ada
data_clean <- data %>%
  mutate(
    Harga = str_replace_all(Harga, "[^0-9a-zA-Z]", ""),  # Menghapus karakter selain angka dan huruf
    Harga = ifelse(str_detect(Harga, "Juta"), 
                   as.numeric(str_replace_all(Harga, "[^0-9]", "")) * 1e6, 
                   ifelse(str_detect(Harga, "Miliar"), 
                          as.numeric(str_replace_all(Harga, "[^0-9]", "")) * 1e9, 
                          as.numeric(str_replace_all(Harga, "[^0-9]", "")))),
    Lebar_tanah = as.numeric(str_replace_all(Lebar_tanah, "[^0-9]", "")),
    Lebar_bangunan = as.numeric(str_replace_all(Lebar_bangunan, "[^0-9]", "")),
    Dekat_fasilitas = ifelse(grepl("dekat", tolower(Keyword)) |
                               grepl("dekat", tolower(Deksripsi)),
                             1, 0)
  ) %>%
  rename(
    Deskripsi = Deksripsi  # Mengganti nama kolom Deksripsi menjadi deskripsi
  )

# Nonaktifkan notasi ilmiah (biar kelihatan 0-nya tanpa notasi e+12)
options(scipen = 999)

# Melihat hasil
print(data_clean)

```


```{r}
# Konversi tipe data
data_clean$Harga <- as.numeric(data_clean$Harga)
data_clean$Kamar <- as.numeric(data_clean$Kamar)
data_clean$Wc <- as.numeric(data_clean$Wc)
data_clean$Parkir_kendaraan <- as.numeric(data_clean$Parkir_kendaraan)
data_clean$Lebar_tanah <- as.numeric(data_clean$Lebar_tanah)
data_clean$Lebar_bangunan <- as.numeric(data_clean$Lebar_bangunan)
data_clean$Dekat_fasilitas <- as.numeric(data_clean$Dekat_fasilitas)


# Menampilkan struktur data untuk memeriksa kolom dan tipe data
str(data_clean)
```


```{r}
# Mengecek apakah ada baris yang terduplikasi
duplicated_data <- duplicated(data_clean[, c("Judul")])

# Menampilkan baris mana saja yang terduplikasi
data[duplicated_data, ]

# Jumlah baris yang terduplikasi
sum(duplicated_data)


```


```{r}
# Menghapus baris yang terduplikasi berdasarkan kolom "Judul" lalu dimasukkan ke dataaset baru bernama "data_nonduplikat"
data_nonduplikat <- data_clean %>% distinct(Judul, .keep_all = TRUE)

# Mengecek apakah ada baris yang terduplikasi lagi setelah pembersihan dengan distinct
any_duplicated <- anyDuplicated(data_nonduplikat[, c("Judul")])

# Menampilkan baris mana saja yang terduplikasi
data[any_duplicated, ]

# Menampilkan Jumlah baris yang terduplikasi
sum(any_duplicated)

# Lihat hasilnya
head(data_clean)

```


```{r}
# Menghapus baris dengan nilai NA
data_clean <- drop_na(data_nonduplikat)

```

```{r}
# Cek lagi untuk memastikan tidak ada data NA lagi
hitung_NA <- sapply(data_clean, function(x) sum(is.na(x)))

# Menampilkan jumlah NA per kolom
print(hitung_NA)

```
###mengatasi outlier
```{r}
# Menghitung Q1, Q3, dan IQR
Q1 <- quantile(data_clean$Harga, 0.25, na.rm = TRUE)
Q3 <- quantile(data_clean$Harga, 0.75, na.rm = TRUE)
IQR <- Q3 - Q1

# Menghitung batas bawah dan atas
batas_bawah <- Q1 - 3* IQR
batas_atas <- Q3 + 3* IQR

# Data dengan outlier
data_outliers <- data_clean %>%
  filter(Harga < batas_bawah | Harga > batas_atas)

# Menampilkan data outlier
print(data_outliers)

# Data tanpa outlier
data_tanpa_outliers <- data_clean %>%
  filter(Harga >= batas_bawah & Harga <= batas_atas)

# Periksa dimensi data setelah membuang outlier
dim(data_tanpa_outliers)

# Memperbarui data_clean dengan data tanpa outlier
data_clean <- data_tanpa_outliers

# Menghapus outlier harga
data_clean <- data_clean %>%
  filter(Harga >= 300e6 & Harga <= 800e6)  # 50e9 setara dengan 50 miliar

# Melihat hasil setelah pemfilteran
head(data_clean)

# Mengecek jumlah data setelah pemfilteran
print(paste("Jumlah data setelah pemfilteran:", nrow(data_clean)))



```



```{r}
# Fungsi untuk menangani outlier
handle_outliers <- function(data, column) {
  Q1 <- quantile(data[[column]], 0.25, na.rm = TRUE)
  Q3 <- quantile(data[[column]], 0.75, na.rm = TRUE)
  IQR <- Q3 - Q1
  
  # Menentukan batas bawah dan atas
  lower_bound <- Q1 - 1.5 * IQR
  upper_bound <- Q3 + 1.5 * IQR
  
  # Menghapus data yang berada di luar batas
  data <- data %>%
    filter(data[[column]] >= lower_bound & data[[column]] <= upper_bound)
  
  return(data)
}

# Mengatasi outlier untuk variabel parkir
#data_clean <- handle_outliers(data_clean, "Parkir_kendaraan")

# Mengatasi outlier untuk variabel wc
data_clean <- handle_outliers(data_clean, "Wc")

# Mengatasi outlier untuk variabel kamar
data_clean <- handle_outliers(data_clean, "Kamar")

# Mengatasi outlier untuk variabel lebar bangunan
data_clean <- handle_outliers(data_clean, "Lebar_bangunan")

# Mengatasi outlier untuk variabel lebar tanah
data_clean <- handle_outliers(data_clean, "Lebar_tanah")

# Cek data setelah proses
print(dim(data_clean))

```



```{r}
# Perhitungan tanpa format() untuk menjaga tipe data numerik
summary_stats <- data_clean %>%
  group_by(Dekat_fasilitas) %>%
  summarise(
    Avg_Harga = mean(Harga, na.rm = TRUE),
    Median_Harga = median(Harga, na.rm = TRUE),
    Count = n()
  )

# Grafik Bar
ggplot(summary_stats, aes(x = Dekat_fasilitas, y = Avg_Harga, fill = Dekat_fasilitas)) +
  geom_bar(stat = "identity") +
  labs(
    title = "Rata-Rata Harga Berdasarkan Kategori 'Dekat Fasilitas'",
    x = "Dekat Fasilitas",
    y = "Rata-Rata Harga (Rp)"
  ) +
  scale_y_continuous(labels = scales::label_comma()) +
  theme_minimal()

# Data untuk Pie Chart
pie_data <- summary_stats %>%
  mutate(Percentage = Count / sum(Count) * 100)

# Grafik Pie
ggplot(pie_data, aes(x = "", y = Percentage, fill = Dekat_fasilitas)) +
  geom_bar(width = 1, stat = "identity") +
  coord_polar("y", start = 0) +
  labs(
    title = "Distribusi Properti Berdasarkan Kategori 'Dekat Fasilitas'",
    fill = "Dekat Fasilitas"
  ) +
  theme_minimal() +
  theme(axis.title.x = element_blank(),
        axis.title.y = element_blank(),
        panel.grid = element_blank(),
        axis.text = element_blank(),
        axis.ticks = element_blank())
print(summary_stats)

```



###liat macam2 kata dekat dengan fasilitas apa saja

```{r}
# Visualisasi distribusi Harga Properti
ggplot(data_clean, aes(x = Harga)) +
  geom_histogram(bins = 30, fill = "skyblue", color = "black") +
  labs(title = "Distribusi Harga Properti", x = "Harga (IDR)", y = "Frekuensi") +
  theme_minimal()


```



```{r}
# Boxplot Harga berdasarkan Dekat Fasilitas
ggplot(data_clean, aes(x = as.factor(Dekat_fasilitas), y = Harga)) +
  geom_boxplot(fill = "lightblue") +
  labs(title = "Boxplot Harga Berdasarkan Dekat Fasilitas", x = "Dekat Fasilitas (0 = Tidak, 1 = Dekat)", y = "Harga (IDR)") +
  theme_minimal()

```

```{r}
# Korelasi antara variabel numerik dan Harga
numerical_vars <- data_clean %>% select(Kamar, Wc, Parkir_kendaraan, Lebar_tanah, Lebar_bangunan, Dekat_fasilitas, Harga)
correlation_matrix <- cor(numerical_vars, use = "complete.obs")
print(correlation_matrix)

# Heatmap korelasi
library(reshape2)
correlation_melt <- melt(correlation_matrix)
ggplot(correlation_melt, aes(Var1, Var2, fill = value)) +
  geom_tile(color = "white") +
  scale_fill_gradient2(low = "blue", high = "red", mid = "white", midpoint = 0) +
  labs(title = "Korelasi Variabel Numerik", x = "", y = "") +
  theme_minimal()

```

```{r}
# Melihat nilai maksimum dan minimum untuk masing-masing variabel
max_lebar_tanah <- max(data_clean$Lebar_tanah, na.rm = TRUE)
min_lebar_tanah <- min(data_clean$Lebar_tanah, na.rm = TRUE)

max_lebar_bangunan <- max(data_clean$Lebar_bangunan, na.rm = TRUE)
min_lebar_bangunan <- min(data_clean$Lebar_bangunan, na.rm = TRUE)

max_wc <- max(data_clean$Wc, na.rm = TRUE)
min_wc <- min(data_clean$Wc, na.rm = TRUE)

max_kamar <- max(data_clean$Kamar, na.rm = TRUE)
min_kamar <- min(data_clean$Kamar, na.rm = TRUE)

max_parkir <- max(data_clean$Parkir_kendaraan, na.rm = TRUE)
min_parkir <- min(data_clean$Parkir_kendaraan, na.rm = TRUE)

# Menampilkan hasil
cat("Lebar Tanah: Maks =", max_lebar_tanah, ", Min =", min_lebar_tanah, "\n")
cat("Lebar Bangunan: Maks =", max_lebar_bangunan, ", Min =", min_lebar_bangunan, "\n")
cat("WC: Maks =", max_wc, ", Min =", min_wc, "\n")
cat("Kamar: Maks =", max_kamar, ", Min =", min_kamar, "\n")
cat("Parkir Kendaraan: Maks =", max_parkir, ", Min =", min_parkir, "\n")

```


```{r}
# Scatter plot untuk Lebar Tanah vs Harga
ggplot(data_clean, aes(x = Lebar_tanah, y = Harga)) +
  geom_point(alpha = 0.6, color = "purple") +
  geom_smooth(method = "lm", se = FALSE, color = "red") +
  labs(title = "Hubungan antara Lebar Tanah dan Harga Properti", 
       x = "Lebar Tanah (m²)", 
       y = "Harga (IDR)") +
  theme_minimal()

# Scatter plot untuk Lebar Bangunan vs Harga
ggplot(data_clean, aes(x = Lebar_bangunan, y = Harga)) +
  geom_point(alpha = 0.6, color = "brown") +
  geom_smooth(method = "lm", se = FALSE, color = "red") +
  labs(title = "Hubungan antara Lebar Bangunan dan Harga Properti", 
       x = "Lebar Bangunan (m²)", 
       y = "Harga (IDR)") +
  theme_minimal()

# Scatter plot untuk variabel Jumlah Kamar vs Harga
ggplot(data_clean, aes(x = Kamar, y = Harga)) +
  geom_point(alpha = 0.6, color = "green") +
  geom_smooth(method = "lm", se = FALSE, color = "red") +
  labs(title = "Hubungan antara Jumlah Kamar dan Harga Properti", 
       x = "Jumlah Kamar", 
       y = "Harga (IDR)") +
  coord_cartesian(ylim = c(0, 1e9)) +  # Batasi harga maksimum untuk fokus
  theme_minimal()

# Scatter plot untuk variabel WC vs Harga dengan skala log
ggplot(data_clean, aes(x = Wc, y = Harga)) +
  geom_point(alpha = 0.6, color = "orange") +
  geom_smooth(method = "lm", se = FALSE, color = "red") +
  labs(title = "Hubungan antara Jumlah WC dan Harga Properti (Log Scale)", 
       x = "Jumlah WC", 
       y = "Harga (IDR)") +
  scale_x_continuous(breaks = seq(0, max(data_clean$Wc, na.rm = TRUE), by = 1)) +
  scale_y_log10(labels = scales::comma) +  # Menggunakan skala log untuk harga
  theme_minimal()

# Scatter plot untuk variabel Parkir Kendaraan vs Harga dengan skala log
ggplot(data_clean, aes(x = Parkir_kendaraan, y = Harga)) +
  geom_point(alpha = 0.6, color = "blue") +
  geom_smooth(method = "lm", se = FALSE, color = "red") +
  labs(title = "Hubungan antara Jumlah Parkir dan Harga Properti (Log Scale)", 
       x = "Jumlah Parkir", 
       y = "Harga (IDR)") +
  scale_x_continuous(breaks = seq(0, max(data_clean$Parkir_kendaraan, na.rm = TRUE), by = 1)) +
  scale_y_log10(labels = scales::comma) +  # Menggunakan skala log untuk harga
  theme_minimal()


# Scatter plot untuk variabel Dekat Fasilitas vs Harga dengan boxplot
ggplot(data_clean, aes(x = factor(Dekat_fasilitas), y = Harga)) +
  geom_boxplot(fill = "pink", alpha = 0.5) +
  labs(x = "Dekat Fasilitas (0 = Tidak, 1 = Dekat)", 
       y = "Harga Properti (IDR)", 
       title = "Pengaruh Fasilitas Terdekat terhadap Harga Properti") +
  scale_y_continuous(labels = scales::comma) +
  theme_minimal()


```

```{r}
# Histogram Harga
ggplot(data_clean, aes(x = Harga, fill = factor(Dekat_fasilitas))) +
  geom_histogram(bins = 30, position = "dodge", alpha = 0.7) +
  scale_fill_manual(values = c("#FF9999", "#99CCFF"),
                    labels = c("Tidak Dekat Fasilitas", "Dekat Fasilitas")) +
  labs(title = "Histogram Harga Properti",
       x = "Harga",
       y = "Frekuensi",
       fill = "Kategori") +
  theme_minimal()
```



```{r}
# Boxplot for 'Kamar' (Number of Rooms)
ggplot(data_clean, aes(x = "", y = Kamar)) + 
  geom_boxplot(fill = "skyblue", color = "black") +  # Mengatur warna boxplot
  labs(title = "Boxplot of Kamar (Number of Rooms)", y = "Number of Rooms") +
  theme_minimal() +
  coord_cartesian(ylim = c(0, 10))  # Menyesuaikan rentang untuk sumbu Y

# Boxplot for 'Wc' (Number of Bathrooms)
ggplot(data_clean, aes(x = "", y = Wc)) + 
  geom_boxplot(fill = "lightcoral", color = "black") +  # Mengatur warna boxplot
  labs(title = "Boxplot of Wc (Number of Bathrooms)", y = "Number of Bathrooms") +
  theme_minimal() +
  coord_cartesian(ylim = c(0, 5))  # Menyesuaikan rentang untuk sumbu Y

# Boxplot for 'Parkir_kendaraan' (Number of Parking Spaces)
ggplot(data_clean, aes(x = "", y = Parkir_kendaraan)) + 
  geom_boxplot(fill = "lightgreen", color = "black") +  # Mengatur warna boxplot
  labs(title = "Boxplot of Parkir_kendaraan (Number of Parking Spaces)", y = "Number of Parking Spaces") +
  theme_minimal() +
  coord_cartesian(ylim = c(0, 5))  # Menyesuaikan rentang untuk sumbu Y

# Boxplot for Lebar_tanah (Land Width) dengan skala log
ggplot(data_clean, aes(x = "", y = Lebar_tanah)) + 
  geom_boxplot(fill = "skyblue", color = "black") + 
  labs(title = "Boxplot Lebar Tanah", y = "Lebar Tanah (m²)") + 
  theme_minimal() +
  scale_y_continuous(
    trans = "log10",  # Skala logaritmik
    breaks = scales::trans_breaks("log10", function(x) 10^x),  # Atur posisi label
    labels = scales::comma  # Format label menjadi angka dengan koma
  ) +
  coord_cartesian(ylim = c(22, 1.2e6))  # Rentang Y disesuaikan

# Boxplot for Lebar_bangunan (Building Width) dengan skala log
ggplot(data_clean, aes(x = "", y = Lebar_bangunan)) + 
  geom_boxplot(fill = "pink", color = "black") + 
  labs(title = "Boxplot Lebar Bangunan", y = "Lebar Bangunan (m²)") + 
  theme_minimal() +
  scale_y_continuous(
    trans = "log10",  # Skala logaritmik
    breaks = scales::trans_breaks("log10", function(x) 10^x),  # Atur posisi label
    labels = scales::comma  # Format label menjadi angka dengan koma
  ) +
  coord_cartesian(ylim = c(1, 1.2e6))  # Rentang Y disesuaikan


```


```{r}
# Korelasi antara variabel numerik dan Harga
numerical_vars <- data_clean %>% select(Kamar, Dekat_fasilitas, Wc, Parkir_kendaraan, Lebar_tanah, Lebar_bangunan, Harga)
correlation_matrix <- cor(numerical_vars, use = "complete.obs")
print(correlation_matrix)

# Heatmap korelasi
library(reshape2)
correlation_melt <- melt(correlation_matrix)
ggplot(correlation_melt, aes(Var1, Var2, fill = value)) +
  geom_tile(color = "white") +
  scale_fill_gradient2(low = "blue", high = "red", mid = "white", midpoint = 0) +
  labs(title = "Korelasi Variabel Numerik", x = "", y = "") +
  theme_minimal()
```

```{r}
#scalling data karena rentang tiap variabel saling berjauhan

data_clean_scaled <- data_clean %>%
  select(Kamar, Wc, Lebar_bangunan, Lebar_tanah) %>%  # Memilih hanya kolom numerik yang relevan untuk scaling
  scale() %>%
  as.data.frame()  # Mengubah hasil scaling menjadi data frame

# Menggabungkan kembali dengan kolom yang tidak diskalakan
data_clean_scaled <- cbind(data_clean %>% select(-Kamar, -Wc, -Lebar_bangunan, -Lebar_tanah), data_clean_scaled)

```




```{r}
# Cek struktur data setelah scaling
str(data_clean_scaled)
```


```{r}

# Pemisahan data untuk pelatihan dan pengujian
set.seed(123)  # Untuk reproduktifitas
data_split <- initial_split(data_clean_scaled, prop = 0.8)
train_data <- training(data_split)
test_data  <- testing(data_split)

```

```{r}
# Menampilkan jumlah data pada train_data dan test_data
cat("Jumlah data pada train_data:", nrow(train_data), "\n")
cat("Jumlah data pada test_data:", nrow(test_data), "\n")

```


###modelling

```{r}
# Convert data to matrix format, which is required by xgboost
train_matrix <- as.matrix(train_data %>% select(Kamar, Wc, Lebar_bangunan, Lebar_tanah))
test_matrix  <- as.matrix(test_data %>% select(Kamar, Wc, Lebar_bangunan, Lebar_tanah))

# Convert target variable (Harga) to numeric
train_target <- train_data$Harga
test_target  <- test_data$Harga

# Train an XGBoost model
xgb_model <- xgboost(
  data = train_matrix,  # Features
  label = train_target, # Target variable
  objective = "reg:squarederror",  # Regression task
  nrounds = 100,        # Number of boosting rounds
  max_depth = 6,        # Maximum depth of the trees
  eta = 0.1,            # Learning rate
  verbose = 1           # Print out progress
)

# Print the model summary
print(xgb_model)


```


```{r}
# Predictions on the test data
xgb_predictions <- predict(xgb_model, test_matrix)

# Actual vs Predicted
actual_vs_predicted_xgb <- data.frame(Actual = test_target, Predicted = xgb_predictions)

# Show the first few results
print(head(actual_vs_predicted_xgb))

```

        
```{r}
# Calculate RMSE for XGBoost model
rmse_xgb <- sqrt(mean((actual_vs_predicted_xgb$Actual - actual_vs_predicted_xgb$Predicted)^2))
print(paste("RMSE for XGBoost: ", rmse_xgb))

```


```{r}

library(shiny)

# Define UI

ui <- fluidPage(

  titlePanel("Analisis Harga Properti di Yogyakarta"),

  

  sidebarLayout(

    sidebarPanel(

      selectInput("location", "Pilih Lokasi:",

                  choices = unique(data_clean$Lokasi), 

                  selected = unique(data_clean$Lokasi)[1]),

      checkboxInput("show_summary", "Tampilkan Ringkasan Statistik", value = TRUE)

    ),

    

    mainPanel(

      tabsetPanel(

        tabPanel("Ringkasan Statistik", 

                 tableOutput("summary_table")),

        tabPanel("Visualisasi Harga",

                 plotOutput("price_plot")),

        tabPanel("Korelasi",

                 plotOutput("correlation_plot"))

      )

    )

  )

)


# Define server logic

server <- function(input, output) {

  

  # Ringkasan statistik berdasarkan lokasi yang dipilih

  output$summary_table <- renderTable({

    filtered_data <- data_clean %>% filter(Lokasi == input$location)

    

    if (input$show_summary) {

      summary_stats <- filtered_data %>%

        summarise(

          Avg_Harga = mean(Harga, na.rm = TRUE),

          Median_Harga = median(Harga, na.rm = TRUE),

          Jumlah_Properti = n()

        )

      return(summary_stats)

    }

  })

  

  # Visualisasi harga berdasarkan lokasi

  output$price_plot <- renderPlot({

    filtered_data <- data_clean %>% filter(Lokasi == input$location)

    

    ggplot(filtered_data, aes(x = Harga)) +

      geom_histogram(bins = 30, fill = "#69b3a2", alpha = 0.7) +

      labs(title = paste("Distribusi Harga di", input$location),

           x = "Harga (Rp)", 

           y = "Frekuensi") +

      theme_minimal()

  })

  

  # Korelasi antara variabel numerik dan harga

  output$correlation_plot <- renderPlot({

    numerical_vars <- data_clean %>%

      select(Kamar, Wc, Parkir_kendaraan, Lebar_tanah, Lebar_bangunan, Harga)

    

    correlation_matrix <- cor(numerical_vars, use = "complete.obs")

    

    # Heatmap korelasi

    library(reshape2)

    correlation_melt <- melt(correlation_matrix)

    

    ggplot(correlation_melt, aes(Var1, Var2, fill = value)) +

      geom_tile(color = "white") +

      scale_fill_gradient2(low = "blue", high = "red", mid = "white", midpoint = 0) +

      labs(title = "Korelasi Variabel Numerik", x = "", y = "") +

      theme_minimal()

  })

}


# Run the application 

shinyApp(ui = ui, server = server)
```





